臺灣高等法院刑事判決　　　　　　　　　　　　　　九十一年度上訴字第四四五號
　　上　訴　人
　　即　被　告　甲○○
右上訴人因毒品危害防制條例案件，不服臺灣桃園地方法院九十年度訴字第一五八五
號，中華民國九十年十一月九日第一審判決（起訴案號：臺灣桃園地方法院檢察署九
十年度毒偵字第二六八○號、九十年度毒偵緝字第三六九號）提起上訴，本院判決如
左：
    主  文
上訴駁回。
    事  實
一、甲○○曾因施用毒品案件，經送觀察、勒戒後，認無繼續施用傾向，由臺灣桃園
    地方法院檢察署檢察官於民國八十九年一月二十八日，以八十九年度毒偵字第一
    四三號不起訴處分確定。猶不知悔改，基於概括犯意，自八十九年九月初某日起
    至九十年七月十一日晚間八時許止，在桃園縣桃園市○○街一五０號五樓之二其
    租住處等地，連續多次施用第一級毒品海洛因，平均每星期施用一次。其間，於
    八十九年十一月十日晚間十時許，在桃園縣八德市○○路九九一巷口為警查獲，
    並扣得其持有之海洛因一包（淨重０．五三公克，包裝重０．二二公克）。又於
    九十年七月十二日凌晨零時三十分許，在桃園縣桃園市○○街、慈德街口復為警
    查獲，且扣得其持有之海洛因一包（淨重一．七七公克，包裝重０．二三公克，
    純度三九．九三％，純質淨重０．七一公克）。嗣經檢察官依臺灣桃園地方法院
    八十九年度毒聲字第七八七八號裁定將之送觀察、勒戒結果，認仍有繼續施用毒
    品之傾向。
二、案經桃園縣警察局八德分局、大園分局分別報請臺灣桃園地方法院檢察署檢察官
    偵查起訴。
    理  由
一、上訴人即被告甲○○經合法傳喚，無正當之理由不到庭，據其於原審審理時則對
    右揭犯罪事實，供承不諱，並有如事實欄所載之物扣案可稽。扣案之白色粉末經
    送鑑結果，均檢出含海洛因成份（第一次扣案之該包淨重０．五三公克，包裝重
    ０．二二公克；第二次扣案之該包淨重一．七七公克，包裝重０．二三公克，純
    度三九．九三％，純質淨重０．七一公克），有法務部調查局（八九）陸（一）
    00000000號、（九十）陸（一）00000000號鑑定通知書各一份
    在卷（見臺灣桃園地方法院檢察署九十年度毒偵字第六○六八號偵查卷第二十八
    頁、同署九十年度毒偵字第二六八○號偵查卷第二十四頁）可稽，另被告先後二
    次為警查獲後經採尿液送驗，亦均呈嗎啡陽性反應，有卷存桃園縣衛生局八十九
    年十一月二十八日、九十年八月三日不法藥物尿液檢定書各一紙（見九十年度毒
    偵字第六○六八號偵查卷第二十五頁、九十年度毒偵字第二六八○號偵查卷第二
    十六頁）為憑。再者，被告已曾因施用毒品案件，經送觀察、勒戒後，認無繼續
    施用傾向，由臺灣桃園地方法院檢察署檢察官於民國八十九年一月二十八日，以
    八十九年度毒偵字第一四三號不起訴處分確定乙節，則有該案不起訴處分書及臺
    灣桃園地方法院檢察署刑案資料查註紀錄表各一份存卷（九十年度毒偵字第六○
    六八號偵查卷第二十三頁、九十年度毒偵字第二六八○號偵查卷第十六頁）可按
    。是以本件被告因施用毒品案件，經首次不起訴處分確後，於五年內再犯之事實
    ，要堪認定。又查，本次被告經送觀察、勒戒結果，認仍有繼續施用毒品傾向之
    情，並有臺灣桃園地方法院八十九年度毒聲字第七八七八號觀勒裁定正本一份、
    臺灣桃園女子監獄九十年八月一日桃女監衛字第０一一六０４號函附之「有無繼
    續施用毒品傾向證明書」一份存卷（見臺灣桃園地方法院檢察署九十年度毒偵字
    第六○六八號偵查卷第三十頁、同署九十年度毒偵緝字第三六九號卷第十七頁、
    第十八頁）足證。綜上所述，本件事證已明，被告犯行洵堪認定，應依法論科。
二、核被告甲○○所為，係犯毒品危害防制條例第十條第一項之施用第一級毒品罪。
    其先後多次犯行，時間緊接，構成要件相同，顯係基於概括犯意反覆為之，應依
    連續犯之規定以一罪論，並依法加重其刑。至其多次施用前後持有毒品之低度行
    為，應為施用之高度行為吸收，不另論罪。
三、原審認被告罪證明確，適用毒品危害防制條例第十條第一項、第十八條第一項前
    段，刑法第十一條前段、第五十六條之規定，並審酌被告犯罪動機、目的、手段
    、施用期間、施用毒品之種類、犯行所生危害，已曾因施用毒品犯行受觀察、勒
    戒處遇，猶未能戒絕劣習，足徵其沾染頗深，惡性尚重及犯罪後之態度等情狀，
    量處有期徒刑十月，並說明扣案第一級毒品海洛因一包（淨重０．五三公克，包
    裝重０．二二公克）又一包（淨重一．七七公克，包裝重０．二三公克，純度三
    九．九三％，純質淨重０．七一公克），應依毒品危害防制條例第十八條第一項
    前段規定，諭知沒收銷燬之。認事用法，核無不合，量刑亦屬適當。被告上訴意
    旨否認犯罪而指摘原判決不當，為無理由，應予駁回。
四、被告甲○○經合法傳喚，無正當之理由不到庭，爰不待其陳述，逕行判決。
據上論斷，應依刑事訴訟法第三百六十八條、第三百七十一條，判決如主文。
本案經檢察官劉斐玲到庭執行職務。
中      華      民      國    九十一    年      五      月    三十一    日
                              臺灣高等法院刑事第十五庭
                                  審判長法  官  房  阿  生
                                        法  官  蔡  光  治
                                        法  官  雷  元  結
右正本證明與原本無異。
如不服本判決應於收受送達後十日內向本院提出上訴書狀，其未敘述上訴之理由者並
得於提起上訴後十日內向本院補提理由書（均須按他造當事人之人數附繕本）。
                                        書記官  汪  志  剛
中      華      民      國    九十一    年      五      月    三十一    日
附錄本案論罪科刑法條全文如下：
毒品危害防制條例第十條第一項
施用第一級毒品者，處六月以上五年以下有期徒刑。
